臺灣板橋地方法院刑事判決　　　　　　　99年度訴字第3136號
公　訴　人　臺灣板橋地方法院檢察署檢察官
被　　　告　何忠霖
上列被告因妨害風化案件，經檢察官提起公訴（99年度偵字第
24470 號），本院合議庭裁定依簡式審判程序，判決如下：
    主  文
何忠霖意圖使女子與他人為猥褻之行為，而容留以營利，累犯，
處有期徒刑參月，如易科罰金，以新臺幣壹仟元折算壹日。扣案
之新臺幣捌佰元沒收。
    事實及理由
一、本件被告何忠霖所犯係死刑、無期徒刑、最輕本刑為3 年以
    上有期徒刑以外之罪，其於本院準備程序中就被訴事實為有
    罪之陳述，經告知簡式審判程序之旨，並聽取公訴人及被告
    之意見後，合議庭裁定由受命法官獨任進行簡式審判程序。
二、本件犯罪事實及證據，除證據部分補充「被告於本院審理時
    之自白」外，餘均引用檢察官起訴書之記載（如附件）。
三、按刑法第231 條第1 項所稱「媒介」，係指居間介紹，使男
    女因行為人之介紹牽線行為而能與他人為性交（最高法院94
    年台上字第6002號判決參照），本件被告介紹女子為不特定
    男客提供性交服務之行為，即屬前開判決要旨說明所謂居中
    介紹牽線之行為，即刑法第231 條所稱之媒介行為。另被告
    提供其「夏媚兒養生館」，供女子與男客進行猥褻行為，其
    所為即已該當刑法第231 條第1 項所稱之容留行為。
四、核被告何忠霖所為，係犯刑法第231 條第1 項之意圖使女子
    與他人為猥褻之行為，而容留以營利罪。被告媒介上開猥褻
    行為之交易，復提供場所使上開店內小姐與男客進行猥褻交
    易，所犯意圖使女子與他人為猥褻行為而媒介以營利之低度
    行為，應為意圖使女子與他人為猥褻行為而容留以營利之高
    度行為所吸收，不另論罪。又被告如起訴書犯罪事實欄所載
    有期徒刑執行完畢之前案紀錄，有臺灣高等法院被告前案紀
    錄表在卷可稽，其於有期徒刑執行完畢後5 年之內，故意再
    犯本件有期徒刑以上之罪，為累犯，應依刑法第47條第1項
    之規定加重其刑。審酌被告於前案執行完畢後，不知警惕，
    仍貪圖小利再犯本案；另考量本件營利時間非長，僅查獲容
    留猥褻行為一次及獲取交易所得800 元，情節尚輕；又被告
    於本院審理中已坦承犯行、態度良好等一切情狀，爰量處如
    主文所示之刑，並諭知易科罰金以新臺幣壹仟元之折算標準
    ，以資懲儆。
五、扣案之新臺幣800 元，為供本件容留猥褻交易所得之物，業
    據被告供述在卷，並有扣押物品目錄表1 份在卷可稽，應依
    刑法第38條第1 項第3 款之規定宣告沒收。至扣案毛巾1 條
    、潤滑油1 瓶及體毛１根，核非違禁物，亦非屬被告所有之
    物品；另扣案之營業日報表4 張，非與本案無關，爰均不另
    為沒收之諭知，併此敘明。
六、據上論斷，應依刑事訴訟法第273 條之1 第1 項、第284 條
    之1 、第299 條第1 項前段、第310 條之2 、第454 條第2
    項，刑法第231 條第1 項、第47條第1 項、第41條第1 項、
    第38條第1 項第3 款，刑法施行法第1 條之1 ，判決如主文
    。
本案經檢察官張瑞玲到庭執行職務。
中    華    民    國   100    年    1     月    31    日
                  刑事第十六庭  法  官  蘇揚旭
上列正本證明與原本無異。
如不服本判決，應於判決送達後10日內敘明上訴理由，向本院提
出上訴狀 (應附繕本) ，上訴於臺灣高等法院。其未敘述上訴理
由者，應於上訴期間屆滿後20日內向本院補提理由書「切勿逕送
上級法院」。
                                書記官  李郁禎
中    華    民    國   100    年    1     月    31    日
附錄法條：
刑法第231條第1項 （圖利使人為性交或猥褻罪）
意圖使男女與他人為性交或猥褻之行為，而引誘、容留或媒介以
營利者，處五年以下有期徒刑，得併科十萬元以下罰金。以詐術
犯之者，亦同。
附件：
臺灣板橋地方法院檢察署檢察官起訴書
                                      99年度偵字第24470號
     被      告  何忠霖  男  40歲（民國○○年○月○○日生）
                         住臺北市○○區○○路95號
                         居臺北市萬華區○○○道386巷3號
                           4樓
                         國民身分證統一編號：Ｚ000000000號
上列被告因妨害風化案件，已經偵查終結，認應該提起公訴，茲
將犯罪事實及證據並所犯法條分敘如下：
        犯罪事實
一、何忠霖前因違反毒品危害防制條例案件，經臺灣臺北地方法
    院以96年度訴字第266號、96年度訴字第378號各判處有期徒
    刑7月、8月確定，上開兩罪經減刑並更定執行刑後接續執行
    ，於民國97年7 月26日執畢出監。詎仍不知悔改，基於意圖
    使女子與他人為猥褻行為而媒介、容留以營利之犯意，於99
    年9月3日22時許，在其擔任實際負責人之「夏媚兒養生館」
    （址設臺北縣永和市○○路○段137 號），向男客陳永然收
    取新臺幣（下同）1,800 元（蘇金紅與何忠霖以六四比例分
    帳，結算取得 1,000元），媒介、容留成年女子蘇金紅在夏
    媚兒養生館2樓6號包廂內，進行以手摩擦愛撫陳永然生殖器
    直至射精之猥褻行為。嗣於同日22時35分許，蘇金紅甫為陳
    永然進行上開猥褻行為結束時，為警當場查獲，並扣得蘇金
    紅擦拭陳永然精液之毛巾1條、供為猥褻行為使用之潤滑油1
    瓶、營業日報表4張及已屬何忠霖所有之性交易款項800元。
二、案經臺北縣政府警察局永和分局移送偵辦。
        證據並所犯法條
一、證據清單
┌──┬───────────┬──────────────┐
│編號│     證據名稱         │       待證事實             │
├──┼───────────┼──────────────┤
│ 1  │被告何忠霖於警詢及偵查│1、被告為夏媚兒養生館實際負 │
│    │中之供述。            │   責人之事實。             │
│    │                      │2、被告聘用蘇金紅在夏媚兒養 │
│    │                      │   生館工作之事實。         │
│    │                      │3、被告接待男客陳永然，請蘇 │
│    │                      │   金紅為陳永然提供服務，並 │
│    │                      │   向陳永然收取費用之事實。 │
│    │                      │4、扣案毛巾等物係被告提供之 │
│    │                      │   事實。                   │
├──┼───────────┼──────────────┤
│ 2  │證人蘇金紅於警詢及偵查│1、被告係夏媚兒養生館之實際 │
│    │中之證述。            │   負責人，證人在夏媚兒養生 │
│    │                      │   館任職，與被告約定六四比 │
│    │                      │   例分帳之事實。           │
│    │                      │2、證人於99年9月3日22時至22 │
│    │                      │   時35分許，在夏媚兒養生館 │
│    │                      │   2樓6號包廂內，為男客陳永 │
│    │                      │   然進行以手摩擦愛撫陳永然 │
│    │                      │   生殖器直至射精之猥褻行為 │
│    │                      │   ，並於過程中讓陳永然撫摸 │
│    │                      │   其胸部及大腿等處之事實。 │
├──┼───────────┼──────────────┤
│ 3  │證人即男客陳永然於警詢│被告有於上開時、地，以前開代│
│    │及偵訊時之證述。      │價容留、媒介成年女子蘇金紅與│
│    │                      │證人進行摩擦愛撫生殖器之猥褻│
│    │                      │行為之事實。                │
├──┼───────────┼──────────────┤
│ 4  │臺北縣政府警察局永和分│被告為警查獲扣案物品及現場狀│
│    │局永和派出所搜索扣押筆│況之事實。                  │
│    │錄及扣押物品目錄表1 份│                            │
│    │、現場照片20張、營業日│                            │
│    │報表4張；扣案毛巾1條、│                            │
│    │潤滑油1瓶、現金800元。│                            │
│    │                      │                            │
└──┴───────────┴──────────────┘
二、核被告所為，係犯刑法第231條第1項之意圖使女子與他人為
    猥褻之行為而容留、媒介以營利罪嫌。又被告曾受有期徒刑
    執行完畢，有本署刑案資料查註記錄表可參，其於五年內故
    意再犯本件有期徒刑以上之罪，為累犯，請依刑法第47條第
    1項規定加重其刑。至扣案之交易款項800元，係被告所有因
    犯罪所得之物；扣案之日報表4 張、毛巾1條及潤滑油1瓶，
    係被告所有供犯罪所用之物，業據其供承在卷，請依刑法第
    38條第1項第2款、第3款規定宣告沒收之。
三、依刑事訴訟法第251條第1項提起公訴。
    此  致
臺灣板橋地方法院
中    華    民    國    99    年    9     月    30    日
                              檢  察  官  許志龍
本件正本證明與原本無異
中    華    民    國    99    年    10    月    7     日
                              書  記  官
附錄本案所犯法條全文
中華民國刑法第231條
（圖利使人為性交或猥褻罪）
意圖使男女與他人為性交或猥褻之行為，而引誘、容留或媒介以
營利者，處 5 年以下有期徒刑，得併科 10 萬元以下罰金。以
詐術犯之者，亦同。
公務員包庇他人犯前項之罪者，依前項之規定加重其刑至二分之
一。